臺灣高等法院高雄分院刑事判決　　　　96年度上訴字第1481號
上　訴　人　臺灣屏東地方法院檢察署檢察官
上　訴　人
即　被　告　甲○○
　　　　　　　　　　　號
　　　　　　　　　　（另案在臺灣屏東看守所羈押中）
上列上訴人因被告違反毒品危害防制條例案件，不服臺灣屏東地
方法院96年度訴字第375 號中華民國96年6 月14日第一審判決（
起訴案號：臺灣屏東地方法院檢察署96年度毒偵字第278 號），
提起上訴，本院依簡式審判程序，判決如下：
    主  文
原判決撤銷。
甲○○施用第一級毒品，累犯，處有期徒刑壹年貳月，減為有期
徒刑柒月。又施用第二級毒品，累犯，處有期徒刑拾月，減為有
期徒刑伍月。應執行有期徒刑拾月。
    事  實
一、甲○○曾於民國95年3 月間，因違反毒品危害防制條例案件
    ，經臺灣屏東地方法院判處有期徒刑5 月確定，於95年7 月
    12日易科罰金執行完畢。
二、又因施用毒品案件，經臺灣屏東地方法院以90年度毒聲字第
    757 號裁定令入勒戒處所施予觀察、勒戒，於90年4 月20日
    入所執行，旋因有繼續施用毒品傾向，經依臺灣屏東地方法
    院90年度毒聲字第931 號裁定令入戒治處所施以強制戒治，
    嗣經臺灣屏東地方法院90年度毒聲字第2038號裁定停止戒治
    ，91年5 月17日因期滿未經撤銷停止戒治而執行完畢；又因
    施用毒品經臺灣屏東地方法院92年度毒聲字第115 號裁定令
    入戒治處所施以強制戒治，旋因無繼續施用毒品傾向，依臺
    灣屏東地方法院92年度毒聲字第714 號裁定停止戒治，於92
    年6 月20日出所併付保護管束，未經撤銷停止戒治而執行完
    畢。
三、詎甲○○於強制戒治執行完畢後5 年內，仍不知警惕，復分
    別基於施用第一級、第二級毒品之犯意，於96年3 月7 日晚
    間某時，在屏東縣仙吉路旁，以摻入香菸內吸用之方式，施
    用第一級毒品海洛因1 次，及以置入玻璃球內燒烤而吸用其
    所生煙霧之方式，施用第二級毒品甲基安非他命1 次，旋於
    96年3 月8 日下午4 時8 分前往設在屏東市○○路11號之屏
    東地方法院檢察署時，因接受採尿驗得尿液中呈嗎啡，即海
    洛因經人體水解代謝產物，及甲基安非他命雙重陽性反應而
    查知上情。
四、案經臺灣屏東地方法院檢察署檢察官自動分案偵查起訴。
    理  由
壹、程序方面：
    本件被告甲○○所犯係死刑、無期徒刑、最輕本刑為3 年以
    上有期徒刑以外之罪，其就被訴事實為有罪之陳述，經告知
    簡式審判程序之旨，並聽取公訴人、被告之意見後，本院認
    為適宜進行簡式審判程序，合先敘明。
貳、實體方面：
一、前揭施用第一級毒品海洛因及第二級毒品甲基安非他命之犯
    罪事實，除據上訴人即被告甲○○於原審及本院審理時自白
    不諱，其上開時地經採尿送臺灣檢驗科技股份有限公司以氣
    相層析質譜儀（GC／MS）等鑑驗方法檢驗結果，亦呈嗎啡，
    即海洛因經人體水解代謝產物陽性反應，及甲基安非他命陽
    性反應，有該公司96年3 月27日編號KＺ000000000000號濫用
    藥物尿液檢驗報告在卷可按（96年度毒偵字第278 號卷第15
    頁），足徵被告之自白與事實相符，堪以採信。
二、又被告甲○○前因施用毒品而違反毒品危害防制條例，經臺
    灣屏東地方法院以90年度毒聲字第757 號裁定令入勒戒處所
    施予觀察、勒戒，旋因有繼續施用毒品傾向，經依臺灣屏東
    地方法院90年度毒聲字第931 號裁定令入戒治處所施予強制
    戒治，嗣依臺灣屏東地方法院90年度毒聲字第2038號裁定停
    止戒治，於91年5 月17日因期滿未經撤銷停止戒治而執行完
    畢；又因施用毒品案件，經臺灣屏東地方法院92年度毒聲字
    第115 號裁定令入戒治處所施予強制戒治，於92年1 月28日
    入所執行，再依臺灣屏東地方法院92年度毒聲字第714 號裁
    定停止戒治，於92年6 月20日出所併付保護管束，未經撤銷
    停止戒治而執行完畢，有臺灣高等法院被告前案紀錄表、臺
    灣屏東地方法院檢察署刑案資料查註紀錄表、全國施用毒品
    案件紀錄表、受觀察勒戒人毒品及前科紀錄簡列表各1 份在
    卷可按，其經強制戒治執行完畢後5 年內，再犯本件施用第
    一級毒品海洛因、第二級毒品甲基安非他命之犯罪事證已臻
    明確，應依法論科。
三、按海洛因及甲基安非他命分別為毒品危害防制條例第2 條第
    2 項第1 款、第2 款規定之第一級、第二級毒品，除法律另
    有規定者外，不得持有、施用。核被告所為，係犯毒品危害
    防制條例第10條第1 項之施用第一級毒品罪、同條第2 項之
    施用第二級毒品罪。其因施用而持有海洛因及甲基安非他命
    之低度行為，應各為施用之高度行為所吸收，均不另論罪。
    被告前因違反毒品危害防制條例案件，經臺灣屏東地方法院
    95年度簡字第511 號判處有期徒刑5 月確定，於95年7 月12
    日易科罰金執行完畢，有臺灣高等法院被告前案紀錄表及臺
    灣屏東地方法院檢察署刑案資料查註紀錄表各1 份在卷可按
    ，茲於5 年內再因故意而犯本件有期徒刑以上之2 罪，均為
    累犯，應各加重其刑。又其所犯上開2 罪，犯意各別，行為
    互殊，應予分論併罰。
四、原審據以論處被告罪刑，固非無見；惟查：被告上開犯行之
    犯罪時間，均係在96年4 月24日以前，合於中華民國96年罪
    犯減刑條例第2 條第1 項第3 款減刑規定，原審未及依法減
    刑，自有未洽，被告上訴意旨，指摘原判決量刑過重，檢察
    官以被告素行不佳，近旬頻犯施用毒品犯行，惡性非輕，指
    摘原審量刑過輕云云，固均無理由，惟原判決既有上開可議
    之處，自應由本院將原判決撤銷改判。審酌被告前有數次施
    用毒品前科紀錄，有臺灣高等法院被告前案紀錄表、臺灣屏
    東地方法院檢察署刑案資料查註紀錄表各1 份在卷可按，素
    行不良，其自86年4 月間起，初因吸用麻醉藥品犯行入監執
    行，其間歷經多次觀察、勒戒、強制戒治及入監執行，至95
    年5 月間執行期滿時止，在長達9 年1 月之期間內，僅就施
    用毒品案件而在監所或受保護管束中度過者，即約7 年3 月
    之久，乃其後又因施用第二級毒品案件，於95年間更經前開
    構成累犯要件徒刑之執行完畢後，均不足以促其改善，未幾
    即再犯本件施用毒品犯行，顯見其不僅法治觀念薄弱，欠缺
    悔悟、遷善之決心，猶已慣於施用毒品，惟施用毒品僅屬自
    殘之行為，對於他人之法益尚無直接之侵害，被告犯後又坦
    承犯行，非無悔意，態度尚屬良好，且僅施用1 次，期間甚
    短，情節輕微等一切情狀，分別量處如主文第2 項所示之刑
    ，並定其應執行之刑，以資儆懲。又被告所犯上開犯行，其
    犯罪時間均在96年4 月24日以前，合於減刑條件，應依中華
    民國96年罪犯減刑條例第2 條第1 項第3 款規定，分別予以
    減刑，並先加後減之。
據上論結，應依刑事訴訟法第369 條第1 項前段、第364 條、第
299 條第1 項前段、第273 條之1 第1 項，毒品危害防制條例第
10條第1 項、第2 項，刑法第11條前段、第47條第1 項、第51條
第5 款，中華民國96年罪犯減刑條例第2 條第1 項第3 款、第7
條，判決如主文。
本案經檢察官王登榮到庭執行職務。
中　　華　　民　　國　　96　　年　　7 　　月　　31　　日
            刑事第六庭  審判長法  官  王憲義
                              法  官  張盛喜
                              法  官  李璧君
以上正本證明與原本無異。
施用第二級毒品部分，不得上訴。
施用第一級毒品部分，如不服本判決應於收受本判決後10日內向
本院提出上訴書狀，其未敘述上訴理由者，並得於提起上訴後10
日內向本院補提理由書狀（均須按他造當事人之人數附繕本）「
切勿逕送上級法院」。
中　　華　　民　　國　　96　　年　　8 　　月　　1 　　日
                              書記官  唐奇燕
附錄本件判決論罪科刑法條：
毒品危害防制條例第10條
施用第一級毒品者，處6 月以上5 年以下有期徒刑。
施用第二級毒品者，處3 年以下有期徒刑。
